【裁判字號】    98,消債更,82
【裁判日期】    980616
【裁判案由】    更生事件
【裁判全文】
臺灣臺南地方法院民事裁定            98年度消債更字第82號
債  務  人  甲○○
上列當事人聲請消費者債務清理事件，本院裁定如下：
    主  文
債務人甲○○自民國九十八年六月十六日下午四時起開始更生程
序。
    理  由
一、按債務人不能清償債務或有不能清償之虞，且無擔保或無優
    先權之債務總額未逾新臺幣（下同）1200萬元者，於法院裁
    定開始清算程序或宣告破產前，得向法院聲請更生。法院開
    始更生程序之裁定，應載明其年、月、日、時，並即時發生
    效力，消費者債務清理條例第3條、第42條第1項、第45條第
    1項定有明文。
二、本件債務人主張：債務人現每月薪資收入約29,578元（受法
    院扣薪後），負債總額為906,830元，均為無擔保或無優先
    權之債務，名下全無財產，負債顯然超過資產甚多。債務人
    尚須支出個人及家屬生活費，已達不能清償債務或有不能清
    償之虞之程度。債務人曾於民國97年11月間向最大債權金融
    機構中國信託商業銀行股份有限公司（以下稱中國信託銀行
    ）申請債務協商，中國信託銀行不接受債務人提出之協商還
    款方案，因而協商不成立。債務人僅係一般消費者，並未從
    事營業，復未經法院裁定開始清算程序或宣告破產，爰向本
    院聲請更生等語。
三、債務人主張其現每月薪資收入約29,578元，負債總額為906,
    830元，均為無擔保或無優先權之債務，名下全無財產，負
    債顯然超過資產甚多，以及其僅係一般消費者，並未從事營
    業之事實，業據提出債權人清冊、財產及收入狀況說明書、
    財政部台灣省南區國稅局95年、96年度綜合所得稅各類所得
    資料清單、財政部台灣省南區國稅局財產歸屬資料清單、財
    團法人金融聯合徵信中心當事人查詢個人資料（信用報告）
    及奇美材料科技股份有限公司出具之薪資證明為證，堪認債
    務人確已達不能清償債務或有不能清償之虞之程度。
四、按債務人對於金融機構因消費借貸、自用住宅借款、信用卡
    或現金卡契約而負債務，在聲請更生或清算前，應提出債權
    人清冊，以書面向最大債權金融機構請求協商債務清償方案
    ，並表明共同協商之意旨，消費者債務清理條例第151條第1
    項定有明文。債務人主張其曾於97年11月間向最大債權金融
    機構中國信託銀行申請債務協商，惟協商不成立，業據提出
    前置協商不成立通知書及中國信託銀行之陳報狀為證，自堪
    信為真實。
五、綜上所述，債務人僅係一般消費者，並未從事營業，其已達
    不能清償債務或有不能清償之虞之程度，其中無擔保或無優
    先權之債務，在1,200萬元以下。債務人曾向最大債權金融
    機構中國信託銀行請求協商債務清償方案，惟協商不成立，
    且未經法院裁定開始清算程序或宣告破產，又查無消費者債
    務清理條例第6條第3項、第8條或第46條各款所定駁回更生
    聲請之事由存在，則債務人聲請更生，應屬有據，爰裁定如
    主文。惟本院裁定准許開始更生程序，僅係依消費者債務清
    理條例立法意旨，在經濟生活上讓債務人有一個之更生機會
    ，並非債務人之一切債務自此即免負清償之責，且債務人須
    於更生程序中與債權人協議「更生方案」，並持續履行更生
    方案後（清償期間為6年以內，但有特別情事者，得延長為8
    年），債務人之債務始能依同條例第73條生消滅之效力，請
    債務人注意。
中    華    民    國    98    年    6     月    16    日
              民事第三庭    法      官  林福來
上為正本係照原本作成
本裁定不得抗告。
本裁定已於98年6月16日下午4時公告。
中    華    民    國    98    年    6     月    16    日
                            書  記  官  吳俊達


司法院資訊處製作；財團法人民間司法改革基金會備份。
